【裁判字號】    97,易,2307
【裁判日期】    970829
【裁判案由】    毒品危害防制條例
【裁判全文】
臺灣板橋地方法院刑事判決              97年度易字第2307號
公  訴  人  臺灣桃園地方法院檢察署檢察官
被      告  甲○○
                    （現另案於臺灣臺北看守所附設勒戒處所
上列被告因違反毒品危害防制條例案件，經檢察官提起公訴（97
年度毒偵緝字第9 號），被告於準備程序認罪，本院以簡式審判
程序判決如下：
    主  文
甲○○施用第二級毒品，累犯，處有期徒刑伍月，如易科罰金以
銀元佰元即新臺幣玖佰元折算壹日。
    事實及理由
一、按除被告所犯為死刑、無期徒刑、最輕本刑為三年以上有期
    徒刑之罪或高等法院管轄第一審案件者外，於第一次審判期
    日前之準備程序進行中，被告先就被訴事實為有罪之陳述時
    ，審判長得告知被告簡式審判程序之旨，並聽取當事人、代
    理人、辯護人及輔佐人之意見後，裁定進行簡式審判程序，
    刑事訴訟法第273 條之1 第1 項定有明文。經核本件被告甲
    ○○所犯係死刑、無期徒刑、最輕本刑為三年以上有期徒刑
    以外之罪，其於準備程序中就被訴事實為有罪之陳述，經法
    官告知簡式審判程序之旨，並聽取公訴人、被告之意見後，
    本院爰依首揭規定，裁定進行簡式審判程序，合先敘明。
二、本件犯罪事實：
    甲○○前曾於民國85年間因違反麻醉藥品管理條例案件，經
    本院以85年度易字第5864號判決判處有期徒刑四月確定，於
    85年12月18日易科罰金執行完畢。其又曾於87年間因施用毒
    品案件，經檢察官聲請本院裁定送觀察、勒戒及強制戒治後
    ，於87年11月間停止戒治付保護管束，至88年7 月6 日期滿
    執行完畢，並經臺灣板橋地方法院檢察署檢察官以88年度戒
    毒偵字第53號不起訴處分在案；其後復於88年間因施用毒品
    案件，經檢察官聲請觀察、勒戒及強制戒治（此二犯施用毒
    品行為，依修正前之毒品危害防制條例規定，原應逕送強制
    戒治，並依法追訴處罰）後，於88年10月11日停止戒治付保
    護管束，至89年4 月19日期滿執行完畢，並經臺灣桃園地方
    法院檢察署檢察官以89年度戒偵字第226 號不起訴處分在案
    。詎其猶不知悔改，復基於施用毒品之犯意，於89年5 月22
    日上午8 時30分許，在臺北縣板橋市○○路430 巷22號5 樓
    ，施用第二級毒品安非他命1 次。嗣於同日中午12時30分許
    ，在上址為警查獲，經警採尿送驗，驗有安非他命陽性反應
    ，因而查悉上情。案經臺北市政府警察局大安分局移送臺灣
    板橋地方法院檢察署檢察官呈請臺灣高等法院檢察署檢察長
    核轉臺灣桃園地方法院檢察署檢察官偵查起訴後，復經臺灣
    桃園地方法院諭知管轄錯誤，移送本院審理。
三、本件證據：
    (一)被告於審理時之自白。
    (二)卷附之臺北市政府警察局大安分局搜索扣押證明筆錄、臺
      北市立療養院煙毒尿液檢驗報告書、上開不起訴處分書、
      臺灣板橋地方法院檢察署刑案資料查註紀錄表、臺灣高等
      法院被告前案紀錄表等可稽。
四、按本件被告施用毒品行為後，毒品危害防制條例業於92 年7
    月9 日經總統公布修正，並自93年1 月9 日生效施行，惟經
    比較新舊法結果，該條例關於三犯以上施用毒品之刑事處遇
    程序相同，檢察官仍應依法起訴，且該條例第10條施用毒品
    罪刑亦未修正，自應適用該條例現行規定論處。是核被告甲
    ○○上揭所為，係犯毒品危害防制條例第10條第2 項之施用
    第二級毒品罪。其施用上開毒品前之持有毒品行為，應為施
    用之高度行為所吸收，不另論罪。再被告前曾於85年間因違
    反麻醉藥品管理條例案件，經本院以85年度易字第5864號判
    決判處有期徒刑四月確定，於85年12月18日易科罰金執行完
    畢，有臺灣高等法院被告全國前案紀錄表在卷可稽，又本件
    被告行為後，刑法第47條累犯之規定，亦於95年7 月1 日修
    正施行（將累犯修正限制以故意再犯為限，並增訂強制工作
    處分擬制累犯規定），惟對故意犯論以累犯之規定部分，修
    正前、後並無不同，而本件被告所犯累犯情形，即屬故意犯
    累犯之情，而無輕重比較之問題，故上開累犯規定於本件應
    無法律變更之問題，自無新舊法比較適用問題，應依一般法
    律適用之原則，適用裁判時之法律處斷，是被告前受有期徒
    刑執行完畢，於五年以內故意再犯本件有期徒刑以上之罪，
    為累犯，應依刑法第47條第1 項規定，加重其刑。爰審酌被
    告素行、再犯施用毒品情節、對社會之危害及其犯罪後之態
    度等一切情狀，量處如主文所示之刑，又其上開犯罪行為後
    ，刑法第41條第1 項（將易科罰金折算標準提高為「以新臺
    幣一千元、二千元或三千元折算一日」）之規定，亦於95年
    7 月1 日修正生效施行，罰金罰鍰提高標準條例第2 條原易
    科罰金提高折算標準金額倍數規定，並於95年4 月28日配合
    修正刪除，同於95年7 月1 日生效施行，經依同法第2 條規
    定綜合比較新舊法結果，其本件所犯之罪，依修正前之上開
    規定易科罰金，較為有利，自仍應適用其行為時之舊法即修
    正前之刑法上開規定諭知易科罰金之折算標準。再本件被告
    犯罪後，中華民國九十六年罪犯減刑條例業已制定，經總統
    於96年7 月4 日公布，同年月16日生效施行，查本件被告之
    犯罪時間，雖係在96年4 月24日以前，惟被告於上開減刑條
    例施行前之90年1 月31日即因本件於偵查中經檢察官通緝在
    案，迄96年12月20日始經警緝獲到案，並非自動歸案接受偵
    查，此有臺北縣政府警察局三重分局通緝案件報告書在卷可
    稽，是依上開減刑條例第5 條規定，即不得依該條例減刑，
    故不予減刑，附此敘明。
五、依刑事訴訟法第273 條之1 第1 項、299 條第1 項前段、第
    310 條之2 、第454 條，毒品危害防制條例第10條第2 項、
    第23條第2 項，刑法第2 條第1 項前段、第11條前段、第47
    條第1 項、修正前之刑法第41條第1 項前段，修正前之罰金
    罰鍰提高標準條例第2 項，判決如主文。
六、如不服本判決，得自收受送達之日起10日內向本院提出上訴
    狀（須附繕本）。
本案經檢察官靳開聖到庭執行職務
中    華    民    國    97    年    8     月    29    日
                      刑事第三庭  法  官  彭  全  曄
以上正本證明與原本無異
                                  書記官  林  怡  秀
中    華    民    國    97    年    8     月    29    日
附錄本案論罪科刑法條全文：
毒品危害防制條例第10條
施用第一級毒品者，處 6 月以上 5 年以下有期徒刑。
施用第二級毒品者，處 3 年以下有期徒刑。


司法院資訊處製作；財團法人民間司法改革基金會備份。
